【裁判字號】    89,易,38
【裁判日期】    890918
【裁判案由】    贓物
【裁判全文】
臺灣澎湖地方法院刑事判決                            八十九年度易字第三八號
    公  訴  人  臺灣澎湖地方法院檢察署檢察官
    被      告  乙○○
右列被告因贓物案件，經檢察官提起公訴（八十八年度偵字第七一Ｏ號）暨移送併辦
（八十九年度偵字第二九八號），本院判決如左：
    主  文
乙○○連續收受贓物，處有期徒刑捌月。緩刑肆年。
    事  實
一、乙○○於民國八十八年十月間，擁有車牌號碼ＰＸＥ─二八Ｏ號已故障之重型機
    車一輛，適其友人鄭東興（另行審理）不法取得甲○○失竊之ＩＡＵ─三七八號
    重型機車，為掩飾ＩＡＵ─三七八機車為贓車之事實，鄭東興與乙○○聯絡後，
    乙○○明知ＩＡＵ─三七八機車為贓車，竟基於收受贓物之概括犯意，於同年十
    一月六日以前之十一月初某日，將自己所有ＰＸＥ─二八Ｏ號機車車牌拆下，搭
    機前往台南機場交予鄭東興懸掛在已無車牌之ＩＡＵ─三七八號機車上，並於收
    受該贓車後與鄭東興共同騎車出遊，又於同月六日將該車託運澎湖；二人於同月
    七日至馬公港領取託運而來之機車，鄭東興遂騎車至澎湖縣馬公市○○路十五號
    馬市聯超市，在該超市二樓辦公室竊得蔡靜瑩所有皮包一只，再會同乙○○前往
    澎湖縣馬公市案山里兒童公園檢視皮包內物品，隨即將其中易利信廠牌三八八型
    號手機一支贈與乙○○，乙○○明知該手機為來源不明之贓物，復無償收受該支
    手機；嗣於同日晚間十時許，二人在澎湖縣馬公市○○路黛安娜ＫＴＶ消費時，
    鄭東興因案通緝而為警逮捕，乃當場將懸掛ＰＸＥ─二八Ｏ號車牌之ＩＡＵ─三
    七八號贓車鑰匙交予乙○○，由乙○○繼續使用該車。警方於逮捕鄭東興後，循
    線得悉乙○○收受手機一節，再於八十九年四月十二日在澎湖縣馬公市○○街二
    號前，查獲乙○○騎乘上開贓車。
二、案經澎湖縣政府警察局馬公分局報請臺灣澎湖地方法院檢察署檢察官偵查起訴暨
    移送併案審理。
    理  由
一、訊據被告乙○○固不否認自鄭東興處取得前述手機、機車等事實，但矢口否認有
    贓物犯行，辯稱：不知前述手機、機車為贓物云云。然查：
（一）前述手機、機車分別為被害人蔡靜瑩、甲○○所有被竊之物品，屬他人財產犯
      罪所得之贓物等情，業據被害人蔡靜瑩、證人即甲○○之友何建中陳述在卷，
      並有扣押書、贓物領據、機車車籍資料等各在卷可稽。
（二）被告雖辯稱鄭東興告知ＩＡＵ─三七八號機車為五千元購買之報廢車輛，其不
      知為贓車云云，惟被告自承明知車牌與車體不能分別使用，但因鄭東興屢次要
      求，才將自己已故障之機車車牌拆下，交予鄭東興懸掛在已無車牌之ＩＡＵ─
      三七八號機車上，事後並曾騎用該車數月等語。衡情該車若果為報廢之車輛，
      鄭東興豈有花費五千元購買，又大費周章囑請乙○○搭機往返懸掛牌照，再託
      運至澎湖之價值；再被告及鄭東興既然明知該車價值不菲，卻未懸掛牌照，被
      告自不能推稱不知該車為贓車；況被告自己機車業已損壞，業據被告、鄭東興
      分別供述在卷，顯見被告確有收受贓物謀自己代步工具之動機，是被告上開辯
      解，自不能採。
（三）被告自承鄭東興贈與手機時，覺得很奇怪，但仍勉強接受等語，顯見被告對該
      手機已非全無贓物之認識；再者，鄭東興於十一月七日非法竊取蔡靜瑩之皮包
      ，即會同乙○○前往澎湖縣馬公市案山里兒童公園檢視皮包內容，隨即無故將
      手機交付被告等節，已據鄭東興供明在卷，故被告自應得悉手機之來源可值懷
      疑；況且，被告供稱鄭東興曾對被告言明手機是撿來的等語，則被告至少知悉
      該手機乃是鄭東興侵占之遺失物，而明知為贓物。
（四）被告另於本院審理中供稱於八十八年十一月九日及十九日左右，才自鄭東興處
      分別受寄手機、機車云云，惟鄭東興於八十八年十一月六日抵達澎湖後，旋於
      次日晚間十時許在黛安娜ＫＴＶ因案通緝為警逮捕歸案，自無可能遲至被告上
      開所述時間將手機、機車交付被告；又鄭東興供明手機是送給乙○○、且因為
      乙○○機車壞掉了，所以借機車給乙○○騎等語，而乙○○於警訊中自承係收
      受鄭東興贈與之手機等語，乙○○所取得機車又係供自己無償長期使用，準此
      ，就二人供詞交互以觀，被告顯係無償收受手機及機車，並非受寄上開物品。
（五）縱上所述，被告所言多有不實之處，所辯應屬推諉卸責之詞，不能採信。本件
      事證明確，被告犯行已堪認定，應予依法論科。
二、核被告乙○○所為，係犯刑法第三百四十九條第一項之收受贓物罪。被告連續二
    次收受贓物犯行，時間緊接，方法相同，所犯為構成要件相同之罪，顯係基於概
    括犯意所為，應論以連續犯，並加重其刑。又按檢察官就犯罪事實一部起訴者，
   效力及於全部，刑事訴訟法第二百六十七條定有明文，本件公訴人雖僅就被告收
    受手機犯行起訴，但起訴部份與檢察官併案部分即被告收受贓車犯行，有連續犯
    之裁判上一罪關係，本院自應併予裁判，附此敘明。爰審酌被告與鄭東興因朋友
    之誼而收受贓物，贓物價值不大，但被告素行不佳，犯罪後飾詞狡辯，及被告犯
    罪之動機、目的、手段，犯罪時所受之刺激等一切情狀，量處如主文所示之刑。
    又被告前未曾受有期徒刑以上刑之宣告，其因一時失慮，致罹刑典，經此刑之宣
    告後，應知警惕而無再犯之虞，本院因認暫不執行其刑為當，予以宣告緩刑，用
    啟自新。
據上論斷，應依刑事訴訟法第二百九十九條第一項前段、刑法第五十六條、第三百四
十九條第一項、第七十四條第一款，罰金罰鍰提高標準條例第一條前段，判決如主文
。
本案經檢察官廖江憲到庭執行職務。
中    華    民    國      八十九      年      九      月      十八      日
                             臺 灣 澎 湖 地 方 法 院 刑 事 庭
                                   法    官  陳     介     安
右正本證明與原本無異。
如不服本判決，應於判決送達後十日內，向本院提出上訴狀（須附繕本）。
中    華    民    國      八十九      年      九      月      十九      日
                                   書 記 官  林     德     盛


司法院資訊處製作；財團法人民間司法改革基金會備份。
